臺灣高等法院民事裁定
108年度抗字第1495號
抗  告  人  黃典隆（即黃萬得之繼承人）


相  對  人  新北市政府

法定代理人  侯友宜  
代  理  人  方祥州  
            王心吟  
            林佩賢  
上列當事人間請求回復原狀事件，抗告人對於中華民國108年8月
13日臺灣新北地方法院87年度訴更字第3號所為裁定提起抗告，
本院裁定如下：
    主  文
抗告駁回。
抗告訴訟費用由抗告人負擔。
    理  由
一、按判決如有誤寫、誤算或其他類此之顯然錯誤者，法院得依
    聲請或依職權以裁定更正之，其正本與原本不符者亦同，民
    事訴訟法第232條第1項定有明文。所謂顯然錯誤者，乃指判
    決中所表示者與法院本來之意思顯然不符，依該裁判要旨與
    事件之性質，法院及當事人不待調查均能一望而知者而言。
    如係法院基於證據資料所為之判斷，即非顯然錯誤，不屬於
    裁定更正之範疇。是更正裁定，並非法院就事件之爭執重新
    為裁判，不過將裁判中誤寫、誤算或其他類此之顯然錯誤，
    加以更正，使裁判中所表示者，與法院本來之意思相符，原
    裁判之意旨，並未因而變更。
二、抗告人之被繼承人黃萬得前依侵權行為之法律關係請求相對
    人（改制前為臺北縣政府）回復坐落臺北縣○○市○○段000地
    號面積268平方公尺土地上門牌號碼臺北縣○○市○○路00巷00
    弄00號房屋之原狀，經原法院於民國87年10月26日以87年度
    訴更字第3號判決（下稱系爭判決）駁回其訴，黃萬得不服
    提起上訴，經本院於88年2月9日以87年度上字第1713號判決
    駁回其上訴，並於88年5月7日以裁定駁回其第三審上訴，復
    經最高法院於88年8月12日以88年度台抗字第375號裁定駁回
    其抗告確定。抗告人以系爭判決違反憲法第62、80、170、1
    72條、民法第71、773條、民事訴訟法第195、244、247條、
    行政程序法第69、110條、行政執行法第3條、土地法第215
    、235條、違章建築管理辦法第5條、第7條第2項等規定為由
    ，依民事訴訟法第232條規定，請求更正系爭判決之主文及
    事實，經原裁定駁回其聲請，抗告人不服，提起抗告，並以
    上述同一事由作為抗告理由（本院卷第84頁）。惟系爭判決
    係斟酌全辯論意旨及調查證據之結果，依自由心證所為之判
    斷，且於該判決中已詳述理由依據，並無該判決中所表示者
    與法院本來之意思顯然不符之情形，故系爭判決並無誤寫、
    誤算或其他類此顯然錯誤之情事。觀諸抗告人於原法院提出
    之民事聲明暨聲請狀（原法院卷第9至17、25至33頁），及
    在本院提出之民事聲明暨抗告狀、民事補充抗告理由狀（本
    院卷第19至27、43至49、65、89至91、115至125頁），主張
    相對人違章建築通知單有誤，拆屋行為乃侵權行為，並要求
    更正系爭判決認定房屋拆除後無法回復原狀之認定及更正該
    判決主文、事實云云，核係對系爭判決不服，要求法院重為
    裁判，或請求就系爭判決之訴訟範圍以外其他訴訟標的及訴
    之聲明為裁判，均不屬於裁定更正之範疇，其聲請自不應准
    許。原裁定駁回抗告人之聲請，於法並無不合。抗告意旨指
    摘原裁定不當，求予廢棄，非有理由，應予駁回。
三、據上論結，本件抗告為無理由，爰裁定如主文。
中　　華　　民　　國　　108 　年　　12　　月　　31　　日
                    民事第十二庭  
                        審判長法  官  陳秀貞
                              法  官  蔡世芳
                              法  官  林哲賢
正本係照原本作成。
本裁定除以適用法規顯有錯誤為理由外，不得再抗告。如提起再
抗告，應於收受送達後10日內委任律師為代理人向本院提出再抗
告狀。並繳納再抗告費新臺幣１千元。
中　　華　　民　　國　　108 　年　　12　　月　　31　　日
　　　　　　　　    　　　　　書記官  陳盈真